【裁判字號】    96,易,1930
【裁判日期】    970124
【裁判案由】    竊盜
【裁判全文】
臺灣彰化地方法院刑事判決             96年度易字第1930號
公  訴  人  臺灣彰化地方法院檢察署檢察官
被      告  甲○○
            丙○○
共      同
選任辯護人  林道啟律師
上列被告等因竊盜案件，經檢察官提起公訴（96年度偵字第9265
號），本院判決如下：
    主  文
甲○○結夥三人以上竊盜，處有期徒刑壹年貳月。
丙○○結夥三人以上竊盜，處有期徒刑壹年。
    犯罪事實
一、甲○○前於民國93年間，因犯常業竊盜案件，經臺灣高等法
    院臺中分院以93年上訴字第632 號判決判處有期徒刑3 年4
    月確定；且因施用毒品案件，經本院以93年度訴字第86號判
    決判處有期徒刑8 月確定，上開2 案並經裁定應執行有期徒
    刑3 年10月確定，入監執行後，於95年11月24日因縮短刑期
    假釋付保護管束出監（假釋尚未期滿）。另丙○○則於90年
    間，因犯竊盜案件，經本院以90年度易字第1517號判決判處
    有期徒刑6 月確定，並經臺灣高等法院臺中分院上訴駁回確
    定，於91年7 月10日以易科罰金方式執行完畢（均未構成累
    犯）。
二、詎甲○○、丙○○均不知悔改，復於96年10月4 日23時許，
    夥同徐有鍾（業於96年10月5 日死亡，另由檢察官為不起訴
    處分）共同基於意圖為自己不法所有之犯意聯絡，在彰化縣
    花壇鄉某處計畫南下雲林縣二崙鄉竊取堆高機後變賣他人謀
    利，先由徐有鍾駕駛車牌號碼1426-GA 號自小客車搭載甲○
    ○、丙○○，共同前往彰化縣秀水鄉某處，改由甲○○駕駛
    停放在該處由徐有鍾友人程昭旺委託徐有鍾保管之車牌號碼
    842-HZ號大貨車作為載運工具，再由徐有鍾駕駛上開自小客
    車搭載丙○○在前導引，甲○○駕駛上開大貨車跟隨在後，
    沿省道臺19線公路南下，於翌日（即5 日）凌晨4 時許，抵
    達雲林縣二崙鄉○○村○○路旁產業道路，由甲○○將上開
    大貨車停妥在路旁以便接應，徐有鍾則駕駛上開自小客車搭
    載丙○○至附近之雲林縣西螺鎮○○路76之9 號「信豪建材
    有限公司」前200 公尺處，由丙○○在自小客車上等候把風
    接應，徐有鍾則下車徒步進入鐵捲門未放下之廠房內，徒手
    竊取由乙○○所保管而鑰匙未拔下之堆高機1 部（黃色車身
    ，引擎號碼：KOMATSUF025 號，價值約新臺幣10萬元），得
    手後，復由徐有鍾駕駛該部堆高機在前引導，丙○○駕駛上
    開自小客車在後緊跟，一同前至甲○○停放大貨車處，到達
    後，徐有鍾將堆高機開上甲○○所駕駛之大貨車時，堆高機
    翻覆壓住徐有鍾之胸腹部，甲○○等人見狀立即由甲○○駕
    駛上開自小客車前往國道一號西螺交流道找拖吊車，見到路
    旁看板所刊登之電話，即連絡拖吊業司機王文昌前來拖吊，
    經王文昌駕駛拖吊車前往現場將翻覆之堆高機吊起後，從堆
    高機下方拉出徐有鍾，並合力將徐有鍾抬上前揭自小客車，
    復由丙○○駕駛上開自小客車在前、甲○○則駕駛上開大貨
    車緊跟在後，途經彰化縣某處道路，甲○○先將上開大貨車
    停放路邊，改乘坐丙○○所駕駛之上開自小客車，一同將徐
    有鍾送往彰化縣彰化市財團法人彰化基督教醫院急救後隨即
    離去，然徐有鍾早於送醫前即已窒息死亡（此部分是否涉嫌
    刑責由檢察官另行偵辦）。
三、嗣先於96年10月5 日上午8 時許，經轄區員警在上開處所發
    現翻覆之堆高機發覺可疑，先將堆高機鑰匙1 支拔除以防遭
    竊，並因醫院通報轄區員警徐有鍾死亡乙事，且提供相關錄
    影監視畫面，循線查知甲○○、丙○○涉嫌重大，立即報請
    臺灣地方法院檢察署檢察官核發拘票拘提甲○○、丙○○2
    人到案，並經丙○○帶同員警前往作案地點起獲徐有鍾遺留
    於現場之鞋子、翻覆之堆高機後視鏡，再由甲○○帶同員警
    至彰化縣花壇鄉中正圖書館附近道路尋獲上開車牌號碼842-
    HZ號大貨車1 部，而查悉上情。
四、案經彰化縣警察局彰化分局報請臺灣彰化地方法院檢察署檢
    察官偵查起訴。
    理  由
一、按被告以外之人於審判外之陳述，雖不符刑事訴訟法第159
    條之1 至第159 條之4 之規定，而經當事人於審判程序同意
    作為證據，法院審酌該言詞陳述或書面陳述作成時之情況，
    認為適當者，亦得為證據。當事人、代理人或辯護人於法院
    調查證據時，知有第159 條第1 項不得為證據之情形，而未
    於言詞辯論終結前聲明異議者，視為有前項之同意，刑事訴
    訟法第159 條之5 定有明文。查本案全部卷證，公訴人、被
    告及其選任辯護人均不爭執其證據能力，本院復衡以該等供
    述證據作成時之情況，應為適當，是可認後述所引用證據之
    證據能力均無疑義，合先敘明。
二、上開犯罪事實，業據被告甲○○、丙○○於本院審理時坦承
    不諱，且經證人即被害人乙○○、拖吊業者王文昌分別於警
    詢中證述明確，復有贓物認領保管單1 紙（堆高機鑰匙1 支
    經領回）、被告甲○○等人於前揭時、地南下雲林縣作案途
    中加油之發票1 張、堆高機翻覆處現場照片10張、被告甲○
    ○、丙○○將徐有鍾送醫之醫院監視錄影畫面21張、信豪建
    材有限公司前照片2 張、起獲作案大貨車停放處照片10張及
    預定藏放堆高機地點照片4 張等件附卷可資佐證，足徵被告
    甲○○、丙○○2 人之自白確與事實相符，堪以採信。本件
    事證明確，被告甲○○、丙○○上開竊盜犯行洵堪認定，應
    依法論科。
三、核被告甲○○、丙○○所為，均係犯刑法第321 條第1 項第
    4 款之結夥三人以上竊盜罪。被告甲○○、丙○○就上開加
    重竊盜犯行，有犯意之聯絡及行為之分擔，俱為共同正犯。
    爰審酌被告甲○○、丙○○之素行均不佳，有不良前科紀錄
    （參卷附臺灣高等法院被告前案紀錄表），且均正值壯年，
    竟不思循合法正當途徑獲取財物，徒想不勞而獲，被告等人
    復俱有相當計畫以竊取堆高機謀變賣獲利，及渠等智識程度
    、犯罪之動機、目的、手段、所生之危害，暨犯後於警詢中
    供述不實，迄於偵查及本院審理時始承認共同竊盜之犯罪後
    態度等一切情狀，分別量處如主文所示之刑，以示懲儆。另
    扣案分屬被告甲○○、丙○○所有之門號0000000000號、00
    00000000號行動電話各1 支（各內含SIM 卡1 張），雖各據
    被告甲○○、丙○○供承為渠等所有之物，惟尚乏其他證據
    可資認定上開行動電話2 支係被告等人用以供本案竊盜犯罪
    所用之物，且非屬違禁物，爰不併為宣告沒收，附此敘明。
據上論斷，應依刑事訴訟法第299 條第1 項前段，刑法第28條、
第321 條第1 項第4 款，判決如主文。
本案經檢察官黃淑媛到庭執行職務。
中    華    民    國    97    年    1    月     24    日
                  刑事第一庭         法  官  郭麗萍
以上正本證明與原本無異。
如不服本判決，應於判決送達後10日內，向本院提出上訴書狀，
上訴書狀應「敘述具體上訴理由」，並按他造當事人之人數附繕
本。「切勿逕送上級法院」。
告訴人或被害人對於判決如有不服具備理由請求檢察官上訴者，
其上訴期間之計算係以檢察官收受判決正本之日期為準。
中    華    民    國    97    年    2    月      1     日
                                     書記官  張子涵
附錄本案論罪科刑法條全文：
中華民國刑法第321條
（加重竊盜罪）
犯竊盜罪而有左列情形之一者，處六月以上、五年以下有期徒刑
：
一、於夜間侵入住宅或有人居住之建築物、船艦或隱匿其內而犯
    之者。
二、毀越門扇、牆垣或其他安全設備而犯之者。
三、攜帶兇器而犯之者。
四、結夥三人以上而犯之者。
五、乘火災、水災或其他災害之際而犯之者。
六、在車站或埠頭而犯之者。
前項之未遂犯罰之。


司法院資訊處製作；財團法人民間司法改革基金會備份。
